臺灣高雄地方法院刑事附帶民事訴訟判決　　　　　　　九十年度附民字第二四九號
　　原　　　告　乙○○
　　訴訟代理人　柯尊仁律師
　　　　　　　　涂啟夫律師
　　被　　　告　甲○○
右列被告因偽造文書案件（本院九十年度訴字第六二二號），經原告提起附帶民事訴
訟，請求損害賠償，本院判決如左：
    主  文
被告應給付原告新台幣壹仟玖佰萬元，及自民國九十年五月十八日起至清償日止，按
年息百分之五計算之利息。
訴訟費用由被告負擔。
本判決得假執行。
    事  實
甲、原告方面：
一、聲明：求為判決被告應給付原告新台幣（下同）一千九百萬元，及自起訴狀繕本
    送達翌日起至清償日止，按年息百分之五計算之利息，訴訟費用由被告負擔並願
    供擔保請准宣告假執行。
二、陳述：按因故意或過失，不法侵害他人權利者，負損害賠償責任，民法第一百八
    十四條一項定有明文。本件因被告未經原告同意，自八十四年十月六日起，至八
    十四年十一月一日止，盜用原告印鑑章向高新銀行陸續貸款，致原告所有之房地
    於二造合意之二千萬元之額度外，另增加一千九百萬元之負擔，致原告受有損害
    ，核諸上開規定，原告自得向被告請求一千九百萬元之損害賠償，爰依法提起本
    訴。
三、證據：引用八十九年度訴字第二００號刑事案件證據。
乙、被告方面：
一、聲明：對原告關於訴訟標的之主張認諾。
二、陳述：願給付原告如訴之聲明所述。
    理  由
一、按附帶民事訴訟之判決，應以刑事訴訟判決所認定之事實為據，刑事訴訟法第五
    百條前段定有明文。本件原告起訴主張被告連續行使偽造文書，據以向高新銀行
    增貸一千九百萬元款項之事實，業據本院九十年度訴字第六二二號刑事判決判處
    被告罪刑在案，有上開刑事判決書在卷可稽，是原告主張之事實自堪信為真實。
二、按當事人於言詞辯論時為訴訟標的之捨棄或認諾者，應本於其捨棄或認諾為該當
    事人敗訴之判決；又因故意不法侵害他人權利者，應負損害賠償責任；民事訴訟
    法第三百八十四條、民法第一百八十四條第一項前段分別定有明文。本件被告於
    言詞辯論時已為訴訟標的之認諾，依前揭法條規定，被告自應負賠償之責而受敗
    訴之判決。
三、從而，原告依民法第一百八十四條第一項前段請求被告給付原告一千九百萬元，
    及自起訴狀繕本送達翌日起至清償日止，按年息百分之五計算之利息，為有理由
    ，應予准許。
四、本件係本於被告認諾所為之判決，爰依職權宣告假執行。
據上論結，原告之訴為有理由，應依刑事訴訟法第五百零二條第二項、第四百九十一
條第十款，民事訴訟法第七十八條、第三百八十九條第一項第一款，判決如主文。
中      華      民      國    九十一    年      五      月    三十一    日
                                  臺灣高雄地方法院刑事第三庭
                                      法    官  柯彩燕
右為正本，係照原本作成，證明與原本無異。
如不服本判決，非對於刑事判決有上訴時，不得上訴，並應於送達後十日內，向本院
提出上訴狀。
                                書記官    楊真芬
中    華    民    國      九十一      年      六      月      五      日
